# 合同履约成本的报表列示问题

提问人：xiaxinan 时间：2021-03-01 12:33:02
陈老师，您好！
根据新收入准则，确认为资产的合同履约成本，初始确认时摊销期限不超过一年或一个正常营业周期的，在资产负债表中计入“存货”项目；初始确认时摊销期限在一年或一个正常营业周期以上的，在资产负债表中计入“其他非流动资产”项目。
这个摊销期限的意思是否是项目在多长时间内分期确认收入？如果对期末的合同履约成本，按合同履约成本确认日至资产负债日间的期限，一年以内的计入存货，一年以上的计入其他非流动资产（即库龄在一年以内的确认为存货，一年以上的确认为非流动资产），是不是不对？

回答人：chenyiwei
1 、根据新收入准则第二十九条：“按照本准则第二十六条和第二十八条规定确认的资产（以下简称”与合同成本有关的资产”），应当采用与该资产相关的商品收入确认相同的基础进行摊销，计入当期损益”，即摊销期限和比例，均与收入确认的进度相对应。
2 、参照固定资产、长期待摊费用等项目的列示方式。如果整个履约周期超过一年的，则合同履约成本相关资产应全部列报为“其他非流动资产”，将于未来一年内摊销的部分也不应重分类到流动资产。